【裁判字號】    97,訴,79
【裁判日期】    970305
【裁判案由】    偽造有價證券等
【裁判全文】
臺灣臺南地方法院刑事判決                97年度訴字第79號
公  訴  人  臺灣臺南地方法院檢察署檢察官陳誌銘
被      告  甲○○
上列被告因偽造有價證券等案件，經檢察官提起公訴（96年度偵
字第15191號），被告就犯罪事實為有罪之陳述，合議庭裁定由
法官獨任進行簡式審判程序，判決如下：
    主  文
甲○○行使偽造之信用卡，處有期徒刑月，如易科罰金，以新
臺幣壹仟元折算壹日，扣案偽造東亞銀行信用卡壹張（卡號：00
00000000000000號）及偽造ＡＩＧ銀行信用卡壹張（卡號：0000
000000000000號）、信用卡簽帳單持卡人簽名欄上偽造之「黃宗
裕」署押貳枚沒收；又行使偽造駕駛執照，足生損害於公眾及他
人，處有期徒刑月，如易科罰金，以新臺幣壹仟元折算壹日，
偽造「黃宗裕」之駕駛執照壹張沒收；又共同偽造健保卡，足生
損害於公眾及他人，處有期徒刑貳月，如易科罰金，以新臺幣壹
仟元折算壹日，偽造「黃宗裕」之健保卡壹張沒收。應執行有期
徒刑陸月，如易科罰金，以新臺幣壹仟元折算壹日，扣案偽造東
亞銀行信用卡壹張（卡號：0000000000000000號）、偽造ＡＩＧ
銀行信用卡壹張（卡號：0000000000000000號）、信用卡簽帳單
持卡人簽名欄上偽造之「黃宗裕」署押貳枚、偽造「黃宗裕」之
駕駛執照壹張及偽造「黃宗裕」之健保卡壹張，均沒收。
    事實及理由
一、犯罪事實：甲○○於民國九十六年九月中旬，透過自由時報
    所刊登之信用卡轉讓廣告，明知信用卡、駕照及健保卡具有
    高度屬人性，無從轉讓供他人使用，該廣告顯屬販賣偽造之
    信用卡、駕照、健保卡之不法集團所為，仍依廣告上之電話
    與對方聯絡，以每張新臺幣一萬兩千元，共計四萬八千元之
    代價，向某不詳姓名之成年人購得偽造之東亞銀行信用卡一
    張（卡號：0000000000000000號）、AIG銀行信用卡一張（
    卡號：0000000000000000號），同時在兩張信用卡背面接續
    偽簽「黃宗裕」之署押後，用以偽造信用卡該私文書。甲○
    ○另與該某不詳姓名之成年人基於偽造特種文書之犯意聯絡
    ，由甲○○提供其本人照片供該不法集團偽造駕照、健保卡
    各一張（年籍均使用黃宗裕，男，69年6月23日生，身分證
    統一編號：Ｚ000000000號），足生損害於黃宗裕、發卡銀行
    及以該等信用卡交易之對象。甲○○即基於行使偽造信用卡
    之犯意，於九十六年十月十一日十三時三十七分，前往臺南
    縣永康市○○路七三六號大同綜合訊電股份有限公司之中華
    展售中心，購買價值二萬九千九百九十元之筆記型電腦一部
    ，先持上開偽造之AIG銀行信用卡刷卡行使，但交易失敗；
    甲○○復接續取出偽造之東亞銀行信用卡刷卡行使，信用卡
    聯線顯示交易成功後，甲○○並在信用卡簽帳單上偽簽「黃
    宗裕」姓名一枚，交予李建興而行使之。惟嗣後信用卡聯合
    徵信中心旋通知銷售服務人員李建興，稱甲○○係持用偽卡
    刷卡，同時通知臺南縣警察局永康分局大橋派出所前往處理
    。李建興要求甲○○提出證件時，甲○○另基於行使偽造特
    種文書之犯意，提出上開偽造之黃宗裕駕駛執照，冒充黃宗
    裕之名義，不久大橋派出所警方前來，將甲○○當場逮捕，
    甲○○仍接續提出偽造的駕駛執照行使而欲冒充黃宗裕，為
    警方所識破，並起出上開偽造之信用卡二張、駕駛執照及健
    保卡各一張。
二、證據名稱：
  (一)被告甲○○之自白。
  (二)證人即店員李建興之證述。
  (三)扣案偽造簽帳單二張。
  (四)扣案偽造信用卡二張、駕駛執照一張、健保卡一張。
三、論罪科刑：
  (一)核被告所為，係犯刑法第二百零一條之一第二項行使偽造信
    用卡罪、第二百十六條行使第二百十條偽造私文書罪（信用
    卡簽帳單部分）、第二百十六條行使第二百十二條偽造特種
    文書罪（駕駛執照部分）、第二百十二條偽造特種文書罪（
    健保卡部分）。其偽造私文書及特種文書之低度行為，各為
    行使偽造私文書及特種文書之高度行為所吸收，不另論罪。
    被告就不詳人士就偽造駕駛執照及健保卡部分，有犯意聯絡
    與行為分擔，為共同正犯。而被告接續偽造並行使信用卡二
    次、接續行使偽造駕駛執照二次以及接續在信用卡簽帳單接
    續偽造私文書二次，依最高法院八十六年臺上字第三二九五
    號判例意旨，此數侵害行為乃於同時同地實施，侵害同一法
    益，各行為之獨立性極為薄弱，依一般社會健全觀念，在時
    間差距上，難以強行分開，在刑法評價上，以視為數個舉動
    之接續施行，合為包括之一行為予以評價，故應屬接續犯，
    僅論以一行為。所犯行使偽造信用卡罪及行使信用卡簽帳單
    私文書罪，依一般觀念，於簽帳單簽名乃使用信用卡必經之
    商業手續，是行使信用卡簽帳單私文書罪應為行使偽造信用
    卡罪之不罰後行為，不另論罪。又被告於同一時間取得二張
    偽造信用卡，乃屬一行為觸犯數罪名之想像競合犯，應依刑
    法第五十五條規定論以偽造信用卡一罪。所犯行使偽造信用
    卡罪、行使偽造特種文書罪（駕駛執照）、偽造特種文書罪
    （健保卡），犯意各別，行為互異，應予分論併罰。
  (二)爰審酌被告之犯罪動機、目的及手段，念被告犯罪後始終坦
    承犯行，犯罪結果尚未造成實質損害，被害銀行及特約商店
    並未因此受有財物損失等一切情狀，分別量處如主文所示之
    刑，再定其應執行刑，併均諭知易科罰金之折算標準，以資
    懲儆。
  (三)扣案卡面發卡銀行為東亞銀行信用卡一張（卡號：00000000
    00000000號）及AIG銀行信用卡一張（卡號：0000000000000
    000號），俱屬偽造之信用卡，不問屬於犯人與否，應依刑
    法第二百零五條之規定宣告沒收；至於上開沒收信用卡二張
    其上偽造之「黃宗裕」署押各一枚，已因沒收偽造信用卡而
    包含在內，為免重複沒收，爰不另為沒收之諭知。另扣案偽
    造「黃宗裕」之駕駛執照及健保卡，為被告所有，乃供作行
    使本件犯罪所用之物，應依刑法第三十八條第一項第二款之
    規定，宣告沒收。扣案簽帳單持卡人簽名欄上偽造之「黃宗
    裕」署押二枚，不問屬於犯人與否，應依刑法第二百十九條
    之規定宣告沒收。
四、依刑事訴訟法第二百九十九條第一項前段、第二百七十三條
    之一第一項、第三百十條之二，刑法第二十八條、第二百零
    一條之一第二項前段、第二百十條、第二百十二條、第二百
    十六條、第五十五條、第二百零五條、第二百十九條、第三
    十八條第一項第二款、第四十一條第一項前段、第五十一條
    第五款，刑法施行法第一條之一，判決如主文。又本判決係
    依刑事訴訟法第三百十條之二及第四百五十四條所製作之簡
    化判決，依法僅需記載犯罪事實、證據名稱及應適用之法條
    ，並得以簡略方式為之，附此敘明。
五、如不服本判決應於收受本判後10日內向本院提出上訴書狀，
    並應敘述具體理由。如未敘述上訴理由者，應於上訴期間屆
    滿後20 日內向本院補提理由書狀（均須按他造當事人之人
    數附繕本，切勿逕送上級法院）。
中    華    民    國    97    年    3     月    5     日
                  刑事第八庭    法  官  李東柏
以上正本證明與原本無異。
                                書記官  周怡青
中    華    民    國    97    年    3     月    5     日
附錄本案論罪科刑法條全文：
刑法第二百零一條之一第二項
行使前項偽造、變造之信用卡、金融卡、儲值卡或其他相類作為
簽帳、提款、轉帳或支付工具之電磁紀錄物，或意圖供行使之用
，而收受或交付於人者，處五年以下有期徒刑，得併科三萬元以
下罰金。
刑法第二百十條
偽造、變造私文書，足以生損害於公眾或他人者，處五年以下有
期徒刑。
刑法第二百十二條
偽造、變造護照、旅券、免許證、特許證及關於品行、能力服務
或其他相類之證書、介紹書，足以生損害於公眾或他人者，處一
年以下有期徒刑、拘役或三百元以下罰金。
刑法第二百十六條
行使第二百十條至第二百十五條之文書者，依偽造、變造文書或
登載不實事項或使登載不實事項之規定處斷。


司法院資訊處製作；財團法人民間司法改革基金會備份。
